【裁判字號】    98,家聲,611
【裁判日期】    990107
【裁判案由】    選定監護人
【裁判全文】
臺灣臺中地方法院民事裁定             98年度家聲字第611號
聲  請  人  乙○○
相  對  人  甲○○
上列當事人間聲請選定受監護宣告人之監護人事件，本院裁定如
下：
    主  文
選定乙○○為受監護宣告之人甲○○之監護人。
指定丙○○為會同開具財產清冊之人。
聲請費用由聲請人負擔。
    理  由
一、本件聲請意旨略以：相對人甲○○（女、民國46年9月20日
    生、身分證統一編號：Ｚ000000000號）係聲請人乙○○（男
    、68年8月5日生、身分證統一編號：Ｚ000000000號）之母，
    相對人於86年3月6日因車禍受傷，致無法言語、長期臥床，
    雖經屢為延醫診治，均不見起色，達精神喪失狀態，蒙鈞院
    於86年12月24日以86年度禁字第120號裁定准許宣告為禁治
    產人。惟相對人父母均已死亡，配偶行方不明，並無法定監
    護人，為此聲請選定聲請人為相對人之監護人，並指定關係
    人丙○○為會同開具財產清冊之人等語。
二、按民法總則中華民國97年5月2日修正之條文施行前，已為禁
    治產宣告者，視為已為監護宣告；繫屬於法院之禁治產事件
    ，其聲請禁治產宣告者，視為聲請監護宣告；聲請撤銷禁治
    產宣告者，視為聲請撤銷監護宣告；並均於修正施行後，適
    用修正後之規定，民法總則施行法第4條定有明文。上開按
    民法總則中華民國97年5月2日修正之條文，於98年11月23日
    施行，故相對人甲○○應視為已受監護宣告，合先敘明。
三、次按受監護宣告之人應置監護人；法院為監護之宣告時，應
    依職權就配偶、四親等內之親屬、最近一年有同居事實之其
    他親屬、主管機關、社會福利機構或其他適當之人選定一人
    或數人為監護人，並同時指定會同開具財產清冊之人；法院
    選定監護人時，應依受監護宣告之人之最佳利益，優先考量
    受監護宣告之人之意見，審酌一切情狀，並注意下列事項：
    一、受監護宣告之人之身心狀態與生活及財產狀況。二、受
    監護宣告之人與其配偶、子女或其他共同生活之人間之情感
    狀況。三、監護人之職業、經歷、意見及其與受監護宣告之
    人之利害關係。四、法人為監護人時，其事業之種類與內容
    ，法人及其代表人與受監護宣告之人之利害關係，修正後之
    民法第1110條、第1111條第1項、第1111條之1定有明文。
四、經查：聲請人主張相對人為其母，相對人前經本院86年度禁
    字第120號民事裁定宣告禁治產在案，相對人之父母皆歿，
    配偶行方不明，相對人於86年3月6日起，因車禍意外腦傷導
    致無任何反應，凡事完全由他人協助，無法自理生活等情，
    業據聲請人提出新、舊戶籍謄本、親屬系統表，及本院86年
    度禁字第120號宣告禁治產卷宗可證，業據本院調閱該卷宗
    查核屬實。相對人近年來，係由聲請人照顧，此外聲請人與
    相對人之兄姊莊忠吉、陳玉蘭及相對人之子女丙○○曾於98
    年10月13日召開會議，共同推舉聲請人乙○○為相對人之監
    護人等情，亦據聲請人提出會議紀錄在卷可憑（參見98年度
    家聲字第500號民事卷宗）。是聲請人乙○○為相對人之長
    子，且獲其他親友之同意，由其負責護養及照顧相對人並管
    理其財產，應能符合相對人之最佳利益，爰選定聲請人乙○○為監護人。又關係人丙○○（男、69年10月1日生、身分
    證統一編號：Ｚ000000000號）係相對人之次子，且同意任會
    同開具財產清冊之人，有同意書1紙在卷可憑，爰併指定丙○○為會同開具財產清冊之人。
五、依非訟事件法第21條第1項，裁定如主文。
中    華    民    國    99    年    1    月    7     日
                   家事法庭     法  官  陳宗賢
以上為正本係照原本作成。
如對本裁定抗告須於裁定送達後10日內向本院提出抗告狀，並應
繳納抗告費新臺幣1000元。
中    華    民    國    99    年    1    月    7     日
                                書記官  洪千羽

司法院資訊處製作；財團法人民間司法改革基金會備份。
